臺灣新北地方法院刑事判決
110年度審交易字第1359號
公  訴  人  臺灣新北地方檢察署檢察官
被      告  黃開勝


上列被告因公共危險案件，經檢察官提起公訴（110年度偵字第4
2044號），被告於本院準備程序進行中，就被訴事實為有罪之陳
述，經本院告知簡式審判程序之旨，並聽取當事人之意見後，裁
定依簡式審判程序審理，判決如下：
　　主　文
黃開勝駕駛動力交通工具，而有吐氣所含酒精濃度達每公升零點
二五毫克以上情形，累犯，處有期徒刑陸月，併科罰金新臺幣參
萬元，有期徒刑如易科罰金，罰金如易服勞役，均以新臺幣壹仟
元折算壹日。
　　事　實
一、黃開勝明知服用酒類後，將使其駕駛車輛之注意力降低，反
    應能力趨緩，危害其本身及其他用路人之行車安全，竟於民
    國110年10月7日18時至19時許，在新北市三峽區公司內飲用
    酒類後，仍於同日22時許，在其吐氣所含酒精濃度達每公升
    0.25毫克以上之狀態下，駕駛車號000-0000號自用小客車於
    道路上行駛。嗣於同日22時25分許，黃開勝駕駛上開車輛行
    經新北市板橋區金門街與溪城路口時，與他車駕駛黃文靖發
    生行車糾紛，經巡邏員警到場處理，並於同日22時32分許，
    測得黃開勝呼氣酒精濃度為每公升0.82毫克，而查悉上情。
二、案經新北市政府警察局板橋分局報告臺灣新北地方檢察署檢
    察官偵查起訴。
　　理　由
一、按除被告所犯為死刑、無期徒刑、最輕本刑為3年以上有期
    徒刑之罪或高等法院管轄第一審案件者外，於第一次審判期
    日前之準備程序進行中，被告先就被訴事實為有罪之陳述時
    ，審判長得告知被告簡式審判程序之旨，並聽取當事人、代
    理人、辯護人及輔佐人之意見後，裁定進行簡式審判程序，
    刑事訴訟法第273條之1第1項定有明文。經核本件被告所犯
    係死刑、無期徒刑、最輕本刑為3年以上有期徒刑以外之罪
    ，其於準備程序中就被訴之事實為有罪陳述，經法官告知簡
    式審判程序之旨，並聽取公訴人及被告之意見後，本院爰依
    首揭規定，裁定改依簡式審判程序進行審理，合先敘明。
二、上揭犯罪事實，業據被告黃開勝於警詢、偵查及本院審理時
    均坦承不諱，核與證人黃文靖於警詢時證述之情節相符，復
    有新北市政府警察局吐氣酒精濃度檢測程序暨拒測法律效果
    確認單、新北市政府警察局板橋分局酒精測定紀錄表、新北
    市政府警察局舉發違反道路交通管理事件通知單影本各1份
    （見偵卷第19頁、第21頁、第29頁）附卷可資佐證，足認被
    告前開自白與事實相符，應可採信。本件事證明確，其犯行
    堪以認定，應依法論科。
三、論罪科刑：
　㈠被告行為後，刑法第185條之3業於111年1月28日修正公布，
    於同年月30日生效施行。修正前刑法第185條之3第1項第1款
    規定：「駕駛動力交通工具而有下列情形之一者，處2年以
    下有期徒刑，得併科20萬元以下罰金：一、吐氣所含酒精濃
    度達每公升零點二五毫克或血液中酒精濃度達百分之零點零
    五以上。」，修正後該條文則規定：「駕駛動力交通工具而
    有下列情形之一者，處3年以下有期徒刑，得併科30萬元以
    下罰金：一、吐氣所含酒精濃度達每公升零點二五毫克或血
    液中酒精濃度達百分之零點零五以上。」，經比較修正前後
    之規定，可知刑法第185條之3第1項之法定刑有所提高，自
    以修正前之規定較有利於被告，依刑法第2條第1項前段之規
    定，本件應適用被告行為時即修正前刑法第185條之3第1項
    之規定處斷。
　㈡核被告所為，係犯修正前刑法第185條之3第1項第1款駕駛動
    力交通工具而吐氣所含酒精濃度達每公升0.25毫克以上罪。
　㈢被告前因酒後駕車之公共危險案件，經本院以107年度交簡字
    第70號判處有期徒刑5月確定，於107年4月16日易科罰金執
    行完畢等情，有臺灣高等法院被告前案紀錄表1份在卷可參
    ，其於受有期徒刑之執行完畢後，5年以內故意再犯本件有
    期徒刑以上之罪，為累犯，應依刑法第47條第1項之規定加
    重其刑。又被告上開前案犯罪紀錄與本案罪名及犯罪類型相
    同，並無應予量處最低法定本刑之情形，則依累犯規定加重
    其刑，尚不至於發生罪刑不相當之情形，而與司法院釋字第
    775號解釋意旨無違，附此敘明。
　㈣爰審酌被告前於①99年間因酒後駕車之公共危險案件，經臺灣
    臺北地方法院以99年度店交簡字第504號判處罰金新臺幣12
    萬元確定；②100年間因酒後駕車之公共危險案件，經本院以
    100年度交簡字第1372號判處罰金新臺幣7萬元確定；③102年
    間因酒後駕車之公共危險案件，經本院以102年度交易字第1
    128號判處有期徒刑4月確定；④102年間因酒後駕車之公共危
    險案件，經臺灣臺北地方法院以102年度審交易字第867號判
    處有期徒刑6月，併科罰金新臺幣10萬元確定；⑤107年間因
    酒後駕車之公共危險案件，經本院以107年度交簡字第70號
    判處有期徒刑5月確定，有前開被告前案紀錄表可參，竟未
    能記取教訓，本次又於服用酒類後呼氣酒精濃度高達每公升
    0.82毫克之狀態下，仍心存僥倖，執意駕車於道路上行駛，
    危害公眾往來行車安全，顯見被告全然無視法律禁令，殊值
    非難，惟念其犯後坦承犯行，態度尚稱良好，及本次犯罪並
    未肇生交通事故，而未對他人之生命、身體、財產法益造成
    具體實害，兼衡被告高職畢業之智識程度，自陳現從事業務
    工作，離婚，須扶養就讀國中之女兒，經濟狀況普通之生活
    情形（見被告個人戶籍資料、本院卷第37頁）等一切情狀，
    量處如主文所示之刑，並諭知有期徒刑易科罰金及罰金易服
    勞役之折算標準。
據上論斷，應依刑事訴訟法第273條之1第1項、第299條第1項前
段，判決如主文。
本案經檢察官曾開源提起公訴，檢察官林亭妤到庭執行職務。
中　　華　　民　　國　 111　　年　　 2　　月　　15　　日
　　　　　　　　　刑事第二十三庭　法　官　藍海凝
上列正本證明與原本無異。
如不服本判決，應於判決送達後20日內敘明上訴理由，向本院提
出上訴狀 (應附繕本) ，上訴於臺灣高等法院。其未敘述上訴理
由者，應於上訴期間屆滿後20日內向本院補提理由書「切勿逕送
上級法院」。
　　　　　　　　　　　　　　　　　書記官　羅婉嘉
中　　華　　民　　國　 111　　年　　 2　　月　　15　　日
附錄本案論罪科刑法條全文：
修正前中華民國刑法第185條之3
駕駛動力交通工具而有下列情形之一者，處2年以下有期徒刑，
得併科20萬元以下罰金：
一、吐氣所含酒精濃度達每公升零點二五毫克或血液中酒精濃度
     達百分之零點零五以上。
二、有前款以外之其他情事足認服用酒類或其他相類之物，致不
     能安全駕駛。
三、服用毒品、麻醉藥品或其他相類之物，致不能安全駕駛。
因而致人於死者，處3年以上10年以下有期徒刑；致重傷者，處1
 年以上7年以下有期徒刑。
曾犯本條或陸海空軍刑法第54條之罪，經有罪判決確定或經緩起
訴處分確定，於五年內再犯第1項之罪因而致人於死者，處無期
徒刑或5年以上有期徒刑；致重傷者，處3年以上10年以下有期徒
刑。